臺灣彰化地方法院刑事判決　　　　　　　 96年度易字第333號
公　訴　人　臺灣彰化地方法院檢察署檢察官
被　　　告　甲○○
上列被告因贓物案件，經檢察官提起公訴（九十六年度偵字第一
四號），被告於本院準備程序中，就被訴事實為有罪之陳述，經
本院裁定由受命法官獨任進行簡式審判程序審理，判決如下：
    主  文
甲○○故買贓物，處拘役拾日，如易科罰金，以銀元佰元折
算壹日，緩刑貳年。
    事  實
一、甲○○於民國九十三年間某日，在彰化縣溪州鄉○○路舊西
    螺大橋北端橋頭處，明知真實姓名不詳之成年男子向其兜售
    之引擎號碼為ＡＴ一二七八四二號、未懸掛號牌之重型機車
    一部（該機車原車牌號碼為ＭＭＡ－００七號，為乙○○所
    有，於九十年六月二十三日上午八時許，在雲林縣斗六市鎮
    ○里○○街一四五號前失竊，價值約新台幣【下同】一萬五
    千元），係來源不明之贓物，因貪圖便宜，竟基於故買贓物
    之犯意，以三千五百元之低價買受，並將上開男子所交付之
    ＴＲＲ－五七五號車牌（該車牌係輕型機車車牌，為黃定法
    所有，並未經註銷）懸掛於該贓車上使用。嗣於九十五年十
    月二十日下午三時許，甲○○駕駛上開懸掛ＴＲＲ－五七五
    號車牌之贓車，行經彰化縣溪州鄉○○路○○路段三一六巷
    交岔口時，因與他人發生交通事故，經警到場處理後始查悉
    上情。
二、案經彰化縣警察局北斗分局報請臺灣彰化地方法院檢察署檢
    察官偵查起訴。
    理  由
一、上開事實，業據被告甲○○於本院審理時坦承不諱，而其買
    受懸掛ＴＲＲ－五七五號車牌之機車，原車牌號碼為ＭＭＡ
    －００七號，本為乙○○所有，於九十年六月二十三日上午
    八時許，在雲林縣斗六市鎮○里○○街一四五號前失竊，再
    ＴＲＲ－五七五號車牌，乃屬輕型機車之車牌，且為黃定法
    所有等情，分據證人乙○○、黃定法之妻黃林婉容於警詢中
    證述明確，並有贓物認領保管單、機車照片、車籍竊盜詳細
    資料畫面、車號查詢輕型機車車籍等附卷可稽，本件事證明
    確，被告犯行洵堪認定。
二、核被告所為，係犯刑法第三百四十九條第二項之故買贓物罪
    。又查被告行為後，刑法於九十四年二月二日修正公布、刑
    法施行法於九十五年六月十四日修正公布、罰金罰鍰提高標
    準條例於九十五年五月十七日修正公布，並均於九十五年七
    月一日施行，關於本案應適用之新舊法，茲比較如下：（一
    ）刑法第三十三條第五款關於罰金刑之規定，由「罰金：一
    元以上」修正為「罰金：新臺幣一千元以上，以百元計算之
    」，應依刑法第二條第一項規定，適用最有利於行為人之法
    律（最高法院九十五年五月二十三日第八次刑事庭會議決議
    參照）。本案刑法三百四十九條第二項故買贓物罪關於「科
    或併科一千元以下罰金」之罰金刑部分，經比較新、舊法結
    果，以被告行為時之法律即修正前第三十三條第五款規定，
    較有利於被告。（二）刑法施行法第一條之一增訂施行前，
    依罰金罰鍰提高標準條例第一條前段、現行法規所定貨幣單
    位折算新臺幣標準第二條規定，本案刑法三百四十九條第二
    項故買贓物罪關於「科或併科一千元以下罰金」之罰金刑部
    分，應提高折算為得科或併科新臺幣三萬元以下罰金。刑法
    施行法修正增訂第一條之一規定：「中華民國九十四年一月
    七日刑法修正施行後，刑法分則編所定罰金之貨幣單位為新
    臺幣。九十四年一月七日刑法修正時，刑法分則編未修正之
    條文定有罰金者，自九十四年一月七日刑法修正施行後，就
    其所定數額提高為三十倍。但七十二年六月二十六日至九十
    四年一月七日新增或修正之條文，就其所定數額提高為三倍
    。」依增訂條文提高並改為新臺幣後，本案刑法三百四十九
    條第二項故買贓物罪關於「科或併科一千元以下罰金」之罰
    金刑部分，亦同為得科或併科新臺幣三萬元以下罰金，經比
    較新、舊法後，結果並無不同。（三）經綜合比較新、舊法
    之結果，以被告行為時之舊法較有利於被告，依刑法第二條
    第一項前段規定，本案自應適用被告行為時之法律。爰審酌
    被告尚無不良素行、僅為一時貪圖便宜而故買贓物之犯罪動
    機、使用之手段、所故買贓物之價值及其犯罪後之態度等一
    切情狀，量處如主文所示之刑。再查，被告行為後，刑法第
    四十一條第一項前段關於易科罰金折算標準之規定，業於九
    十四年二月二日修正公布，並於九十五年七月一日施行，由
    「犯最重本刑為五年以下有期徒刑以下之刑之罪，而受六個
    月以下有期徒刑或拘役之宣告，因身體、教育、職業、家庭
    之關係或其他正當事由，執行顯有困難者，得以一元以上三
    元以下折算一日，易科罰金。」修正為「犯最重本刑為五年
    以下有期徒刑以下之刑之罪，而受六個月以下有期徒刑或拘
    役之宣告者，得以新臺幣一千元、二千元或三千元折算一日
    ，易科罰金。」修正前刑法第四十一條第一項前段之易科罰
    金折算標準，依修正刪除前之罰金罰鍰提高標準條例第二條
    規定，應就其原定數額提高為一百倍折算一日，並依現行法
    規所定貨幣單位折算新臺幣條例第二條規定，以新臺幣元三
    倍折算之，亦即，修正前刑法第四十一條第一項前段之易科
    罰金折算標準，應以銀元一百元以上三百元以下即新臺幣三
    百元以上九百元以下折算為一日，則經比較新、舊法結果，
    以被告行為時之法律舊法較有利於被告，依刑法第二條第一
    項前段規定，本案自應適用被告行為時之法律即修正前刑法
    第四十一條第一項前段，修正前罰金罰鍰提高標準條例第二
    條規定，併諭知易科罰金之折算標準。末查，被告前未曾受
    有期徒刑以上刑之宣告，此有臺灣彰化地方法院檢察署刑案
    資料查註紀錄表及臺灣高等法院被告前案紀錄表等在卷可考
    ，其經此教訓，應知警惕而無再犯之虞，所宣告之刑，認以
    暫不執行為適當，併予宣告緩刑二年，以勵自新（參照最高
    法院九十五年五月二十三日第八次刑事庭會議決議，犯罪在
    新法施行前，新法施行後，緩刑宣告應適用新法規定）。
據上論斷，應依刑事訴訟法第二百七十三條之一第一項，第二百
九十九條第一項前段，刑法第二條第一項前段、第三百四十九條
第二項、第七十四條第一項第一款，修正前刑法第四十一條第一
項前段，罰金罰鍰提高標準條例第一條前段，修正前罰金罰鍰提
高標準條例第二條，判決如主文。
本案經檢察官陳茂亭到庭執行職務。
中　　華　　民　　國　　96　　年　　4 　　月　　 9 　 日
                  　　　　　刑事第六庭
                                法  官  王義閔
以上正本證明與原本無異。
如不服本判決，應於判決送達後10日內，向本院提出上訴狀（ 須
附繕本 ）。
告訴人或被害人對於判決如有不服具備理由請求檢察官上訴者，
其上訴期間之計算係以檢察官收受判決正本之日期為準。
中　　華　　民　　國　　96　　年　　4　　 月　　10　　日
                                書記官  洪年慶
附錄本案論罪科刑法條全文：
中華民國刑法第349條
（普通贓物罪）
收受贓物者，處 3 年以下有期徒刑、拘役或 5 百元以下罰金。
搬運、寄藏、故買贓物或為牙保者，處 5 年以下有期徒刑、拘役
或科或併科 1 千元以下罰金。
因贓物變得之財物，以贓物論。
